臺灣臺北地方法院刑事判決　　　　　　　100年度易字第735號
公　訴　人　臺灣臺北地方法院檢察署檢察官
被　　　告　林子揚
上列被告毒品危害防制條例案件，經檢察官提起公訴（99年度毒
偵字第4163號），本院判決如下：
    主  文
林子揚施用第二級毒品，累犯，處有期徒刑陸月，如易科罰金，
以新臺幣壹仟元折算壹日。
扣案第二級毒品甲基安非他命（驗餘淨重零點壹捌捌捌公克），
沒收銷燬之；裝盛前開甲基安非他命毒品用之塑膠袋壹個，沒收
。
    事  實
一、林子揚前曾於民國93年間因施用毒品案件，經臺灣板橋地方
    法院於94年8 月30日以94年度毒聲字第1682號裁定送觀察勒
    戒後，因認有繼續施用毒品之傾向，經臺灣板橋地方法院於
    94 年10 月31日以94年度毒聲字第2218號裁定令入戒治處所
    施以強制戒治，於95年8 月7 日停止其處分出監，並經臺灣
    板橋地方法院檢察署檢察官於95年9 月12日以95年度戒毒偵
    字第358 號為不起訴處分確定；又於96年間因施用毒品案件
    ，經臺灣板橋地方法院於96年3 月30日以96年度簡字第1847
    號判決判處有期徒刑6 月，並於96年5 月2 日確定，於97年
    2 月8 日執行完畢出監；再於96年間因施用毒品案件，經臺
    灣板橋地方法院於97年6 月13日以97年度簡上字第194 號判
    決判處有期徒刑5 月確定；復於97年間因施用毒品案件，經
    臺灣高等法院於98年6 月8 日以98年度上易字第1343號判決
    判處有期徒刑6 月確定；又於98年間因施用毒品案件，經臺
    灣板橋地方法院於98年6 月30日以98年度易字第1458號判決
    判處有期徒刑4月確定。上開2 罪經臺灣板橋地方法院於98
    年10月5 日以98年度聲字第4665號定應執行刑有期徒刑8 月
    確定，再與前開有期徒刑5 月部分接續執行，於99年6 月21
    日執行完畢出監。詎林子揚猶未戒除毒癮，復基於施用第二
    級毒品甲基安非他命之犯意，於99年11月25日某時許，在臺
    北市○○區○○街友人住處內，以將甲基安非他命放入玻璃
    球吸食器中（未扣案，應認已滅失），用火燒烤再吸取其煙
    霧至體內之方式，非法施用第二級毒品甲基安非他命1 次。
    嗣於同年月29日上午8 時55分許，在臺北市大安區○○○路
    456 巷4 號前為警查獲，並扣得第二級毒品甲基安非他命（
    驗餘淨重0.1888公克），及其所有且供裝盛上開毒品用之塑
    膠袋1 個。
二、案經臺北市政府警察局大安分局報請臺灣臺北地方法院檢察
    署檢察官偵查起訴。
    理  由
一、上揭犯罪事實，業據被告林子揚於本院審理時坦承不諱（見
    本院100 年6 月27日審判筆錄第2 頁），且被告為警查獲時
    所採尿液經送檢驗結果，呈甲基安非他命陽性反應，有臺灣
    尖端先進生技醫藥股份有限公司濫用藥物檢驗報告1 份在卷
    可稽，另扣案顆粒經送交通部民用航空醫務中心毒品檢驗結
    果，呈甲基安非他反命應，有該中心毒品鑑定書1份 存卷可
    憑，足徵其前開施用毒品自白，與事實相符合，堪予採信。
    按毒品危害防制條例於92年7 月9 日修正公布，自93年1 月
    9 日施行，刪除二犯及三犯之規定，一改修法前繁雜之處遇
    程序，並認施用毒品者係屬病患性犯人，以觀察、勒戒戒除
    其身癮，並以強制戒治去除其心癮。其中第20條、第23條將
    施用毒品之刑事處遇程序，區分為「初犯」及「5 年內再犯
    」、「5 年後再犯」。依其立法理由之說明：「初犯」，經
    觀察、勒戒或強制戒治後，應為不起訴處分或不付審理之裁
    定；經觀察、勒戒或強制戒治執行完畢釋放後，「5 年內再
    犯」者，因其再犯率甚高，原實施之觀察、勒戒及強制戒治
    既已無法收其實效，爰依法追訴或裁定交付審理。至於經觀
    察、勒戒或強制戒治執行完畢釋放後，「5 年後再犯」者，
    前所實施之觀察、勒戒或強制戒治已足以遮斷其施用毒品之
    毒癮，為期自新及協助其斷除毒癮，仍適用「初犯」規定，
    先經觀察、勒戒或強制戒治之程序。從而依該次修正後之規
    定，僅限於「初犯」及「5 年後再犯」二種情形，始應先經
    觀察、勒戒或強制戒治程序。倘被告於5 年內已再犯，經依
    法追訴處罰，縱其第3 次（或第3 次以上）再度施用毒品之
    時間，在初犯或前次再犯經觀察、勒戒或強制戒治執行完畢
    釋放5年 以後，已不合於「5 年後再犯」之規定，且因已於
    「5 年內再犯」，顯見其再犯率甚高，原實施觀察、勒戒或
    強制戒治，已無法收其實效，即應依該條例第10條處罰。至
    於第3 次（或第3 次以上）施用毒品之時間，是否宜有期間
    限制？以多久為適宜？則分屬刑事政策、專門醫學之範圍，
    非審判機關所能決定，有待循立法途徑解決（參照最高法院
    95年5 月9 日95年度第7 次刑事庭會議決議）。查被告本件
    施用毒品犯行非屬「初犯」及「5 年後再犯」之情形，依上
    開說明，自應依法論科。綜上所述，本件事證明確，被告犯
    行洵堪認定，應依法論科。
二、按甲基安非他命係毒品危害防制條例第2 條第2 項第2 款所
    規範之第二級毒品，被告予以施用，所為係犯同條例第10條
    第2 項之施用第二級毒品罪。其施用第二級毒品甲基安非他
    命前、後持有第二級毒品甲基安非他命之低度行為，為施用
    之高度行為所吸收，不另論罪。又查被告有事實欄所載之犯
    罪科刑及執行情形，有臺灣高等法院被告前案紀錄表存卷可
    按，其受有期徒刑之執行完畢後5 年以內再故意犯本件有期
    徒刑以上之罪，係屬累犯，應依法加重其刑。爰審酌被告前
    有毒品前科，竟仍不知改悔，陷於毒癮而難以自拔，危害國
    民健康，及其犯罪之動機、手段、於本件犯罪後尚能坦承犯
    行，態度良好等一切情狀，量處如主文所示之刑，並諭知易
    科罰金之折算標準。
三、扣案第二級毒品甲基安非他命（驗餘淨重0.1888公克）應依
    毒品危害防制條例第18條第1 項前段規定宣告沒收銷燬之。
    另扣案塑膠袋1 個，係被告所有，且供其盛裝甲基安非他命
    毒品時所用之物，自應依刑法第38條第1 項第2 款規定宣告
    沒收。
據上論斷，應依刑事訴訟法第299 條第1 項前段，毒品危害防制
條例第10條第2 項、第18條第1 項前段，刑法第11條、第47條第
1項 、第41條第1 項前段、第38條第1 項第2 款，判決如主文。
本案經檢察官徐仕瑋到庭執行職務。
中    華    民    國   100    年    6     月    30    日
                          臺灣臺北地方法院刑事第十七庭
                                      法  官  賴淑美
上正本證明與原本無異。
如不服本判決應於收受送達後10日內向本院提出上訴書狀，並應
敘述具體理由；其未敘述上訴理由者，應於上訴期間屆滿後20日
內向本院補提理由書（均須按他造當事人之人數附繕）「切勿逕
送上級法院」。
                                      書記官  許翠燕
中    華    民    國   100    年    7     月    1     日
附錄：本案論罪科刑法條全文
毒品危害防制條例第10條
施用第一級毒品者，處六月以上五年以下有期徒刑。
施用第二級毒品者，處三年以下有期徒刑。